臺灣高等法院民事裁定  
105年度重上字第697號
上  訴  人    林朝富  



上列上訴人因與被上訴人鴻源汽車股份有限公司、林智源、築德
源建設股份有限公司間請求侵權行為損害賠償等事件，對於中華
民國108年12月25日本院105年度重上字第697號判決，提起上訴
，本院裁定如下：
    主  文
本件第三審上訴利益即訴訟標的價額核定為新臺幣玖億陸仟肆佰
零捌萬柒仟貳佰壹拾壹元。 
上訴人應於本裁定正本送達後十日內，補繳第三審裁判費新臺幣
壹仟壹佰參拾壹萬捌仟貳佰參拾玖元，並補正委任律師或具律師
資格之關係人為訴訟代理人之委任狀。
    理  由
一、按向第二審或第三審法院上訴，依民事訴訟法第77條之13及
    第77條之14規定，加徵裁判費十分之五，民事訴訟法第77條
    之16第1項前段有明文規定。再按訴訟標的之價額，由法院
    核定；核定訴訟標的之價額，以起訴時之交易價額為準；無
    交易價額者，以原告就訴訟標的所有之利益為準；以一訴主
    張數項標的者，其價額合併計算之。民事訴訟法第第77條之
    1第1項、第2項、第77條之2第1項本文、第2項分別定有明文
    。又對於第二審判決上訴，上訴人應委任律師為訴訟代理人
    。但上訴人或其法定代理人具有律師資格者，不在此限。上
    訴人之配偶、三親等內之血親、二親等內之姻親，或上訴人
    為法人、中央或地方機關時，其所屬專任人員具有律師資格
    並經法院認為適當者，亦得為第三審訴訟代理人，民事訴訟
    法第466條之1第1項、第2項分別定有明文。另依民事訴訟法
    第481條準用同法第442條第2項規定，上訴不合程式或有其
    他不合法之情形而可以補正者，原審法院應定期間命其補正
    ，如不於期間內補正，應以裁定駁回之。
二、經查，本件上訴人不服本院第二審判決，提起第三審上訴，
    上訴聲明為：㈠原判決關於駁回命被上訴人林智源、築德源
    建設股份有限公司應給付上訴人新臺幣（下同）6,655萬8,8
    00元，及自民國102年5月4日起至清償日止，按週年利率5％
    計算之利息及該部分假執行之宣告均廢棄。㈡原判決關於駁
    回命林智源應給付上訴人1,550萬元及該部分假執行之宣告
    均廢棄。㈢原判決關於駁回命林智源應將如附表一所示建物
    所有權移轉登記予以塗銷部分廢棄。㈣原判決關於駁回命被
    上訴人鴻源汽車股份有限公司應將如附表二所示土地所有權
    移轉登記予以塗銷部分廢棄。其中上訴聲明第1、2項之訴訟
    標的金額分別為6,655萬8,800元、1,550萬元，第3、4項訴
    訟標的價額前經本院分別核定為612萬733元、8億7,590萬7,
    678元確定，則本件第三審之上訴利益即訴訟標的價額合計
    為9億6,408萬7,211元（6,655萬8,800元＋1,550萬元＋612萬7
    33元＋8億7,590萬7,678元），應徵第三審裁判費1,131萬8,2
    39元，上訴人未據繳納，亦未委任律師或具律師資格之關係
    人為訴訟代理人，亦未提出上訴理由狀，茲命上訴人於收受
    本裁定正本之日起10日內補繳第三審裁判費，及補正律師或
    具律師資格關係人之委任狀，逾期不補正，即駁回上訴。
三、爰裁定如主文。
中　　華　　民　　國　　109 　年　　2 　　月　　12　　日
                  民事第二庭
                        審判長法  官  陳容正
                              法  官  王怡雯
                              法  官  紀文惠
正本係照原本作成。
核定訴訟標的價額部分，如不服裁定得於收受送達後10日內向本
院提出抗告狀，並繳納抗告費新臺幣1千元。
其餘部分不得抗告。
中　　華　　民　　國　　109 　年　　2 　　月　　13　　日

　　　　　　　　　　　　　   書記官　李昱蓁